# 请教陈老师金融工具确认时点

提问人：gtq 时间：2020-12-24 08:05:08
尊敬的陈版主：
问题 1 ：权益工具的确认时点和金融负债/金融资产是否一致?形成权益工具的远期合同，应该在何时确认比较符合准则要求？
金融工具确认与计量准则并没有明确说明权益工具的确认时点。目前对远期合同形成权益工具时，看到两种做法：
第一种是以出售自身股票的远期合同为例。在成为合同的一方时，因远期合同公允价值是 0 ，不确认远期合同；中间资产负债表日因为是权益工具，不确认公允价值变动；结算日按照远期合同价格，借：银行存款 贷:库存股/股本（以BLACK王建军老师为代表）。第二种是以购入自身股票的远期合同为例。在合同生效日根据远期价格折现后的现值，借记库存股，贷记其他应付款，并根据应付款现值和远期价格的差额确认财务费用。最终库存股按照现值记录。（经济科学出版社 金融工具 程小可著）
问题 2 ：债务重组中金融工具确认时点和终止确认时点，我们实际操作的时候应当按照什么执行比较合理？债务重组准则规定和例题的矛盾之处是体现了债务重组的特殊性还是出现bug？
新的债务重组准则规定债权债务的初始确认和终止确认，适用金融工具准则。但是债务重组应用指南的例题中，金融资产及债转股权益工具的确认均按照结算日公允价值计量。
请陈老师帮忙解惑！谢谢！

回答人：chenyiwei
1 、这两种做法可能各自有不同的适用场景。例如，远期合约的标的股权在合同签订日到实际完成收购这段时间内，其股东是否仍实质上享有股东权利。如果是，则第一种做法相对合理；如果否，则第二种做法相对合理。
2 、我理解结算日是债转股所形成权益的初始确认日，同时也是转股负债的终止确认日。两者的处理仍然是衔接的。